



Matteo Simoni

Nazionalità: Italiana Data di nascita: 29/11/1994

Numero di telefono: (+39) 3336751098

✓ Indirizzo e-mail: simonimatteo29@gmail.com

in LinkedIn: www.linkedin.com/in/simoni-matteo

• Abitazione: Via Cutigliano 65, 00146 Roma (Italia)

PRESENTAZIONE

Sono un **professionista esperto** con una solida esperienza come sviluppatore e consulente informatico, oltre ad essere un **giocatore appassionato**. La mia ambizione è **creare giochi innovativi** e **sperimentare nuove idee**, portando creatività e competenza tecnica in ogni progetto.

ESPERIENZA LAVORATIVA

Docente Game Programmer

Red Hog Studio [06/2024 - 12/2024]

Città: Roma | Paese: Italia | Impresa o settore: Istruzione

Master Online (Digital Bros):

Docenza di due moduli: *Unreal Engine Basics* (concetti chiave e fondamentali dell'engine) e *C++ Programming* (programmazione in *C++* per lo sviluppo avanzato di videogiochi). *(novembre 2024 – dicembre 2024)*

Digital Game Specialist (ITS Rossellini):

Lezioni dedicate ai fondamenti di programmazione in C++ e introduzione all'uso di Unreal Engine per lo sviluppo di videogiochi.

(ottobre 2024 – novembre 2024)

• Blended Online (Digital Bros):

Conduzione di un corso in inglese sui fondamenti di programmazione in C++ e introduzione allo sviluppo su Unreal Engine. Il programma copriva concetti base e avanzati, inclusa l'intelligenza artificiale. Responsabile della progettazione e gestione dell'intero corso.

(giugno 2024 – novembre 2024)

Stagista Game Developer

Red Hog Studio [12/2023 – 05/2024]

Città: Roma | Paese: Italia

Descrizione:

Stage di 720 ore focalizzato sullo sviluppo di un videogioco endless runner utilizzando Unreal Engine 5.

Responsabilità:

- Programmazione in C++ per lo sviluppo del gioco da zero.
- Utilizzo dei Blueprints di Unreal Engine 5 per implementare le meccaniche di gioco.
- Ricerca e implementazione di soluzioni innovative per le meccaniche di base e avanzate del gioco.
- Implementazione di funzioni per il salvataggio dei punteggi e la gestione delle variabili di design, come le dimensioni degli oggetti e le probabilità di spawn degli Actor.
- Configurazione dell'engine per build mobile, predisposizione della build per Android utilizzando Android Studio.

Tecnologie e Strumenti Utilizzati:

· Linguaggi: C++

• Motore grafico: Unreal Engine 5

• IDE: Riders from JetBrains

Sviluppatore Fullstack

SiliconDev s.p.a. [05/2022 – 11/2022]

Città: Roma | Paese: Italia

Descrizione:

Membro di un team di sviluppo responsabile di applicativi e sistemi utilizzati da Fideuram - Intesa Sanpaolo Private Banking S.p.A. nelle aree clienti, riservate e commerciali.

Responsabilità:

- Apprendimento e lavoro con nuovi linguaggi e tecnologie, tra cui PHP, Ext JS, Jspx e creazione e schedulazione di batch Java.
- Seguire procedure specifiche per test e rilasci, incluse operazioni come l'accesso remoto a macchine di servizio e il deploy manuale di applicazioni.
- Sviluppo full-stack con database relazionali SQL o host per il backend (Java con Spring o Spring Boot) e PHP, JavaScript, JSP per il frontend.
- Utilizzo del Prompt dei comandi Linux, WinSCP e FTP per operazioni di sistema e deploy.

Tecnologie Utilizzate:

• Backend: Java, Spring, Spring Boot

• Frontend: PHP, JavaScript, JSP, Ext JS

• Strumenti di Controllo Versione: Jazz Source Repository

Sviluppatore Software e Tester b/e

Engineering [02/2022 – 04/2022]

Città: Roma | Paese: Italia

Descrizione:

Lavoro in un team di manutenzione per la Piattaforma Documentale della Regione Lombardia (EDMA), che gestisce documenti interni ed esterni per attività amministrative.

Responsabilità:

- Risoluzione di bug segnalati attraverso un sistema di ticket.
- Analisi dei casi d'uso, modifica o aggiunta di codice Java e script SQL per risolvere gli errori.
- Test locale dei casi d'uso modificati per verificare l'efficacia della soluzione.
- Utilizzo di SVN (client TortoiseSVN) per il controllo versione e il commit del codice modificato.

Tecnologie e Strumenti Utilizzati:

• Linguaggi: Java, SQL

• Strumenti di Controllo Versione: SVN (TortoiseSVN)

Sviluppatore e Analista Software

Aubay [08/2021 - 01/2022]

Città: Roma | Paese: Italia

Descrizione:

Sviluppo e completamento di due applicazioni per un sistema integrato per TIM, focalizzato sulla pianificazione del credito e la reportistica del fatturato.

Responsabilità:

- Correzione e sviluppo di store procedure SQL e metodi Java/Spring Data JPA per l'interfacciamento con database relazionali.
- Build e deploy di applicazioni in container Docker con flat jar generati tramite Maven e deploy su Microsoft Azure.
- Creazione di script di health check per monitorare i container in ambiente cloud.
- Sviluppo backend in Spring Boot per automazione della conversione e generazione dei documenti.
- Sviluppo di componenti front-end in Angular e test dei servizi back-end con Postman.

Tecnologie e Strumenti Utilizzati:

• Linguaggi: Java, SQL

• Framework: Spring Boot, Spring Data JPA, Angular

Container: DockerCloud: Microsoft Azure

• Strumenti di Build e Deployment: Maven

• Testing: Postman

• IDE: VSCode

Sviluppatore Software e Tester

Ericsson [04/2021 - 08/2021]

Città: Roma | Paese: Italia

Descrizione:

Partecipazione allo sviluppo e al test di progetti per la gestione di servizi a sovrapprezzo, abbonamenti e charging di WIND

Responsabilità:

- Gestione delle nuove linee telefoniche con sviluppo di codice Java e servizi REST per CRUD su database Oracle.
- Utilizzo di Activiti per la gestione e creazione di workflow collaborativi.

Tecnologie e Strumenti Utilizzati:

• Linguaggi: Java

• Database: Oracle

• Strumenti di Build e Deployment: Maven, Ant, Jenkins, Git

• IDE: Eclipse

• Testing: Postman

• Server: Oracle WebLogic su Oracle VM VirtualBox

Sviluppatore Software Junior

Web For Enterprise s.r.l. [04/2020 – 03/2021]

Città: Roma | Paese: Italia

Descrizione:

Sviluppo di un'applicazione per la gestione delle competenze tecnologiche del personale aziendale, integrata nella Intranet aziendale.

Responsabilità:

- Sviluppo di form Angular per l'autovalutazione delle competenze tecnologiche da parte dei dipendenti registrati.
- Implementazione di funzionalità per il personale HR per visualizzare e ricercare le competenze dei dipendenti.
- Admin HR può aggiungere nuove tecnologie per le autovalutazioni, mentre gli utenti con privilegi User possono solo visualizzare e ricercare le competenze.

Tecnologie Utilizzate:

- Front End: HTML5, Bootstrap/CSS, TypeScript, Angular 8
- Back End: Spring Boot, Spring Restful (API Swagger/Hateoas), Spring Data JPA, Hibernate
- Database: H2 (test e sviluppo), MySQL, MongoDB
- Runtime Environment: Tomcat
- Building Tool: Maven
- · Versioning: Git
- Microservizi: Spring Cloud (API Gateway, Eureka, Zipkin, Sleuth), Docker (orchestrazione con Docker-Swarm)

Funzionalità Implementate:

- Registrazione e accesso utenti HR
- Gestione profilo dipendenti
- Inserimento e categorizzazione delle competenze tecnologiche
- Autovalutazione delle competenze
- Visualizzazione delle competenze per dipendente

Approccio Tecnologico:

- Da monolite (Angular e Spring Boot) a microservizi cloud-native
- Utilizzo di Spring Cloud (Eureka Server, Config Server, API Gateway) e Keycloak per Oauth 2

ISTRUZIONE E FORMAZIONE

Diploma di Tecnico Superiore in Game Development

ITS Academy "LazioDigital"

Città: Roma | Paese: Italia | Sito web: https://www.laziodigital.it/ | Voto finale: 100/100 con lode | Livello EQF: Livello 5 EOF

Moduli affrontati:

Fondamenti di game development -Programmazione C++ con Unreal -Programmazione C# con Unity -Programmazione di Shader -La pipeline 3D -Metaverso AR VR -Metodologie di Analisi e Progettazione del Software (UML) -Metodologie di Project Management -Informatica di base -Fondamenti di Agile -Sicurezza sul lavoro -Matematica e Statistica - Inglese tecnico -Diritto informatico

Project Works:

- Pipeline 3D
- Unity Game
- Unreal Game
- Shader

Corso Sviluppo applicazioni a microservizi in architettura cloud

Web For Enterprise S.r.l.

Città: Roma | Paese: Italia | Sito web: https://www.web4enterprise.it/

Corso Angular

Web For Enterprise S.r.l.

Città: Roma | Paese: Italia | Sito web: https://www.web4enterprise.it/

angular bootstrap, input and output components, pipe, directive, forms, ciclo di vita, eventi, typescript, angular material, moduli core, shared, feature strutturazione di un'applicazione, dependency injection, servizi, restful call

Corso Generation "SVILUPPATORE JAVA E JAVA EE" - Generation Italy, presso Centro ELIS

Elis Corporate School

Città: Roma | Paese: Italia | Sito web: https://www.elis.org/

Diploma Scientifico

Liceo Scientifico Giovanni Keplero

Città: Roma | Paese: Italia | Sito web: https://www.liceokepleroroma.edu.it/

COMPETENZE DIGITALI

Game Development

Unreal Engine 5 / Sviluppo di videogiochi con Unity - programmazione a oggetti C# / Programmazione in C++ e Blueprint in Unreal Engine / Blender / Autodesk Maya / Programmazione di shader

Software Development

Git, GitHub, Versioning Control Systems / Docker, Jenkins, Openshift, Kubernetes, progettazione architetture a Microservizi / Spring framework (Spring Boot, Spring MVC, Spring Data, Spring Security, Spring Batch) / Progammazio ne in java / Buone conoscenze di Angular / Competenze in MySQL e Database / Database non relazioni (MongoDB)

ONORIFICENZE E RICONOSCIMENTI

[07/2023] Ministero dell'Istruzione e del Merito

Secondo classificato categoria "Servizi Digitali" - ITS 4.0 2023:

Evento ITS 4.0 del 2023 con il videogioco Games Bond

Link: https://www.laziodigital.it/contest-its-4-0-secondo-posto-per-lits-lazio-digital/ https://www.behance.net/gallery/199297823/Games-Bond

CERTIFICAZIONI E ATTESTATI

Certificazione Oracle "Java SE8 Fundamentals"

Attestato corso "Sviluppo di applicazioni a microservizi in architettura cloud"

Attestato corso "Sviluppatore Java Junior"

EIPASS 7 Moduli User

Attestato lavoratori - rischio basso

COMPETENZE LINGUISTICHE

Lingua madre: Italiano

Altre lingue:

Inglese

ASCOLTO B2 LETTURA B2 SCRITTURA B2

PRODUZIONE ORALE B1 INTERAZIONE ORALE B2

Livelli: A1 e A2: Livello elementare B1 e B2: Livello intermedio C1 e C2: Livello avanzato

PATENTE DI GUIDA

Patente di guida: B

Autorizzo il trattamento dei miei dati personali presenti nel CV ai sensi dell'art. 13 d. lgs. 30 giugno 2003 n. 196 - "Codice in materia di protezione dei dati personali" e dell'art. 13 GDPR 679/16 - "Regolamento europeo sulla protezione dei dati personali".

Matteo Simoni

Gami Matter